【裁判字號】    92,簡上,94
【裁判日期】    921016
【裁判案由】    違反菸酒管理法
【裁判全文】
臺灣雲林地方法院刑事判決                          九十二年度簡上字第九四號
    上訴人即
    被    告  甲○○
右列被告因違反菸酒管理法案件，不服本院虎尾簡易庭九十二年度虎簡字第二○二號
中華民國九十二年七月九日第一審簡易判決（聲請案號：台灣雲林地方法院檢察署九
十二年度偵字第二一六九號），提起上訴，本院管轄之第二審合議庭判決如左：
    主  文
上訴駁回。
甲○○緩刑貳年。
    事實及理由
一、本案經本院審理結果，認第一審判決認事用法及量刑均無不當，應予維持，並引
    用第一審判決書記載之事實、證據及理由（如附件）。
二、被告上訴意旨略稱：被告係因政府開放民間製酒申請，想要以此為業，遂於九十
    一年五月間開始研究製造酒類，所以被告的犯罪動及目的是在為了取得合法之執
    照及技術之傳播而犯。而被告之賣予攤販張新民酒類每箱新臺幣（下同）六百元
    ，係因被告對製酒所投入之時間、人力、物力已經很多，遂收取工本材料費每箱
    六百元，並非專門從事私酒之買賣，請審酌被告犯罪動機、目的及當時之環境壓
    力等一切情狀，改判較輕之刑度或給予宣告緩刑之機會等語。
三、經查，被告甲○○於審理中已經承認本件之犯罪，其自白核與證人張新民於調查
    局之陳述相符，並有查獲現場之照片二十三張、責付保管書二紙、「雲林縣政府
    查獲違法嫌疑菸酒案件現場處理紀錄表」一份、雲林縣政府扣押物收據一紙、法
    務部調查局嘉義市調查站執行搜索、扣押筆錄及扣押物目錄表一份及原審判決附
    表所示之扣押物可資佐證，犯行明確。原審以被告罪證明確，依菸酒管理法第四
    十六條、第四十七條、第五十七條，刑法第十一條前段、第五十五條、第四十一
    條第一項前段、第三十八條第一項第二款，罰金罰鍰提高標準條例第二條之規定
    ，並審酌刑法第五十七條各款所定事項等一切情狀，於法定刑內量處被告有期徒
    刑四月，如易科罰金，以三百元折算一日，並對原審判決附表所示之物宣告沒收
    ，堪稱妥適，其量刑並無過重之處，且衡情量刑係法官之裁量權限，苟無顯然欠
    缺妥當或違法之處，似無僭越之理，自難僅為調整刑度而任意改判，被告以前開
    理由，提起上訴，為無理由，應予駁回。然而被告未曾受有期徒刑以上刑之宣告
    ，有台灣高等法院被告全國前案紀錄表及台灣雲林地方法院檢察署刑案資料查註
    紀錄表各一份在卷可稽，核以本件被告所犯情節輕微且為初犯，所得利益甚微，
    本院經衡被告由此論罪科刑教訓，應該知所警惕，相信日後不會再犯，因認對被
    告所處之刑以暫不執行為適當，併予宣告緩刑二年，以啟自新。
據上論斷，應依刑事訴訟法第四百五十五條之一第三項、第三百七十三條、第三百六
十八條，刑法第七十四條第一款，判決如主文。
本案經檢察官乙○○到庭執行職務。
中      華      民      國九十二      年      十    月    十六    日
                                        臺灣雲林地方法院刑事第四庭
                                            審判長法  官  吳福森
                                                  法  官  陳婉玉
                                                  法  官  劉為丕
右正本證明與原本無異。
不得上訴。
                                                  書記官  王淑美
中      華      民      國      九十二      年      十    月    十六    日
附錄本案論罪科刑法條：
菸酒管理法第四十六條
產製或輸入私菸、私酒者，處一年以下有期徒刑、拘役或科或併科新台幣
三十萬元以上一百五十萬元以下罰金。但以手工產製私菸、私酒供自用者
，免予處罰。
菸酒管理法第四十七條
明知為私菸、私酒，而販賣、轉讓或意圖販賣而陳列者，處一年以下有期
徒刑、拘役或科或併科新台幣十五萬元以上七十五萬元以下罰金。


司法院資訊處製作；財團法人民間司法改革基金會備份。
